【裁判字號】    95,訴,2791
【裁判日期】    951123
【裁判案由】    毒品危害防制條例
【裁判全文】
臺灣板橋地方法院刑事判決              95年度訴字第2791號
公  訴  人  臺灣板橋地方法院檢察署檢察官
被      告  甲○○
上列被告因違反毒品危害防制條例案件，經檢察官提起公訴（95
年度毒偵字第5395號），本院依簡式審判程序判決如下：
    主  文
甲○○施用第一級毒品，累犯，處有期徒刑柒月。
    事  實
一、甲○○前因施用毒品案件，經送觀察、勒戒及強制戒治，於
    民國九十五年三月十日執行強制戒治完畢釋放，並由臺灣板
    橋地方法院檢察署檢察官以九十五年度戒毒偵字第一八二號
    為不起訴處分在案。其另因持有第一級毒品案件，經臺灣臺
    北地方法院以九十四年度簡字第八六八號判決判處有期徒刑
    三月確定，於九十五年六月九日執行完畢。詎猶不知悔改，
    於前次強制戒治執行完畢釋放後五年內，基於施用第一級毒
    品海洛因之犯意，於九十五年六月二十六日凌晨某時許，在
    臺北縣新莊市○○街二巷七號三樓住處，以針筒注射方式，
    施用海洛因乙次。嗣因其屬列管毒品人口，經警方通知，於
    九十五年六月二十七日晚間八時零五分許，前往臺北縣政府
    警察局新莊分局採尿送驗，發現呈嗎啡陽性反應，始查悉上
    情。
二、案經臺北縣政府警察局新莊分局移送臺灣板橋地方法院檢察
    署檢察官偵查起訴。本院於準備程序進行中，被告甲○○就
    被訴事實為有罪之陳述，經告知簡式審判程序之旨，並聽取
    公訴人、被告之意見後，本院合議庭裁定由受命法官獨任進
    行簡式審判程序。
    理  由
一、上揭犯罪事實，業據被告於本院準備程序、審理時均自白不
    諱，其於九十五年六月二十七日為警採得之尿液檢體，經送
    臺灣檢驗科技股份有限公司以酵素免疫分析法初驗、氣相層
    析質譜儀法複驗之結果，確呈嗎啡陽性反應，有該公司九十
    五年七月十二日濫用藥物尿液檢驗報告一份、列管毒品人口
    尿液檢體採集送驗紀錄表二紙在卷可憑（見九十五年度毒偵
    字第五三九五號偵查卷第五頁至第七頁），足認被告之自白
    與事實相符。又被告前因施用毒品案件，經送觀察、勒戒及
    強制戒治，於九十五年三月十日執行強制戒治完畢釋放，並
    由臺灣板橋地方法院檢察署檢察官以九十五年度戒毒偵字第
    一八二號為不起訴處分乙節，另有上開不起訴處分書、臺灣
    高等法院被告前案紀錄表一份在卷可考。從而被告於前次強
    制戒治執行完畢釋放後五年內，再犯施用第一級毒品罪，事
    證明確，被告犯行堪予認定。
二、被告行為後，刑法第四十七條關於累犯之規定，業於九十五
    年七月一日修正施行。惟被告係故意犯本件有期徒刑以上之
    罪，無論依修正前或修正後之規定，均構成累犯，皆應加重
    其刑，故新法並未更有利於被告，依刑法第二條第一項前段
    規定，自應適用行為時即修正前刑法第四十七條之規定。核
    被告所為，係犯毒品危害防制條例第十條第一項之施用第一
    級毒品罪。其持有海洛因之低度行為，為施用之高度行為所
    吸收，不另論罪。被告前因持有第一級毒品案件，經臺灣臺
    北地方法院以九十四年度簡字第八六八號判決判處有期徒刑
    三月確定，於九十五年六月九日執行完畢之事實，有臺灣高
    等法院被告前案紀錄表一份在卷可考，其受有期徒刑之執行
    完畢，五年內再犯本件有期徒刑以上之罪，為累犯，應依法
    加重其刑。爰審酌被告素行非佳，前已因施用毒品，獲得不
    起訴處分之寬典，竟猶不知遠離毒害，顯然漠視法令之禁制
    ，惟其坦承犯行之犯後態度等一切情狀，量處如主文所示之
    刑。
三、檢察官移送併辦意旨（九十五年度毒偵字第六五七三號）另
    以：被告基於施用第一級毒品海洛因之犯意，於九十五年八
    月八日晚間七時四十分許為警採尿前二十六小時內之某時，
    在不詳處所，施用海洛因乙次，因認與前揭論罪科刑部分有
    包括一罪之裁判上一罪關係云云。惟併案意旨所謂「包括一
    罪」態樣究何所指，實已不明其意。再按最高法院九十三年
    度臺上字第六三七０號、九十五年度臺上字第三一九０號判
    決見解所示，數行為於同時同地或密切接近之時地實施，侵
    害同一之法益，各行為之獨立性極為薄弱，依一般社會健全
    觀念，在時間差距上，難以強行分開，在刑法評價上，以視
    為數個舉動之接續施行，合為包括之一行為予以評價，較為
    合理者，方得論為包括一罪之接續犯。經查，被告於本院審
    理時供稱：伊於九十五年六月二十六日被查獲後，就沒有再
    施用海洛因，伊並未施用海洛因成癮等情，而檢察官移送併
    辦意旨所指之被告施用海洛因時間，距離本案施用之九十五
    年六月二十六日，相隔亦已一月有餘，二者並不具時間上之
    密接性，則縱算被告再於九十五年八月八日晚間七時四十分
    許為警採尿前二十六小時內某時施用海洛因，亦難認與本案
    係接續犯之包括一行為而予以評價。從而移送併辦意旨所指
    之犯罪事實，並非本案起訴效力所及，本院無從併予審究，
    應退回由檢察官另行處理。
四、如不服本判決，得自收受送達之日起十日內，向本院提出上
    訴。
據上論斷，應依刑事訴訟法第二百七十三條之一第一項、第二百
九十九條第一項前段、毒品危害防制條例第十條第一項，刑法第
十一條前段、第二條第一項前段、修正前第四十七條，判決如主
文。
本案由檢察官乙○○提起公訴，經檢察官溫祖德到庭執行職務。
中    華    民    國    95    年    11    月    23    日
                  刑事第十庭    法  官  劉元斐
上列正本證明與原本無異。
如不服本判決，應於判決送達後十日內向本院提出上訴狀 (應附
繕本) ，上訴於臺灣高等法院。
                                書記官  郭玉芬
中    華    民    國    95    年    11    月    23    日
附錄本案論罪科刑所引法條：
毒品危害防制條例第十條：
施用第一級毒品者，處六月以上五年以下有期徒刑。
施用第二級毒品者，處三年以下有期徒刑。


司法院資訊處製作；財團法人民間司法改革基金會備份。
